# 请教陈老师，关于预计负债

提问人：wangxu811024 时间：2011-05-03 23:39:45
A公司 2009 年依据当时的情况合理预计了未决诉讼 预计负债 5000 万元。 2010 年，诉讼案情发生了变化，诉讼判决A公司胜诉。那么对 000 万预计负债怎么处理。原 2006 版会计准则讲解中提到，冲减当期营业外支出， 2008 版和 2010 版均未提及。请问陈老师，现在是怎么掌握的？如果是冲减当期营业外支出，成负数怎么办？

回答人：chenyiwei
这是如何区分会计估计变更和会计差错更正的问题，可参照证监会公告[2010]37号中的原则处理。在作为会计估计变更处理的前提下，如果冲减 2010 年度的营业外支出将导致营业外支出出现负数的，可以计入 2010 年度的营业外收入。

回答人：chenyiwei
回复 藤椅 ilovexinxin 的帖子营业外收入、支出本来就没有严格的界限，是净额列报的项目。是否将负数调整到对方科目，应当都是可接受的做法，毕竟报表使用者更关心的指标是营业外收支净额，而不是单个的营业外收入或营业外支出项目。